臺灣高雄地方法院刑事判決           100年度審訴字第1366號
公  訴  人  臺灣高雄地方法院檢察署檢察官
被      告  黃惠君
上列被告因違反毒品危害防制條例案件，經檢察官提起公訴（10
0 年度毒偵字第2187號），嗣於本院準備程序中，被告就被訴事
實為有罪之陳述，經本院告知簡式審判程序之旨，並聽取被告與
公訴人之意見後，合議庭裁定由受命法官獨任進行簡式審判程序
，判決如下：
    主  文
黃惠君施用第一級毒品，累犯，處有期徒刑玖月；又施用第二級
毒品，累犯，處有期徒刑肆月。應執行有期徒刑壹年。
    事  實
一、黃惠君前於民國93年間因施用毒品案件，經臺灣屏東地方法
    院（下稱屏東地院）以93年度毒聲字第484 號裁定送觀察、
    勒戒後，認無繼續施用毒品之傾向，於93年8 月24日執行完
    畢釋放出所，並經臺灣屏東地方法院檢察署檢察官以93年度
    毒偵字第1471號為不起訴處分確定。又於前揭觀察、勒戒執
    行完畢後5 年內之95年間，因施用第一級毒品案件，經屏東
    地院以95年度訴字第636 號判處有期徒刑8 月確定，及以96
    年度聲減字第135 號裁定減為有期徒刑4 月確定，於96年7
    月16日減刑期滿執行完畢。又於95年間因詐欺案件，經屏東
    地院以96年度簡上字第200 號判處有期徒刑6 月，減為有期
    徒刑3 月確定，於97年4 月21日易科罰金執行完畢。詎其猶
    不知悔改，基於施用第一級毒品之犯意，於100 年1 月6 日
    上午8 時許，在高雄市三民區○○○路172 號「益大飯店」
    投宿之房間內，以將第一級毒品海洛因摻水置於針筒內注射
    之方式，施用海洛因1 次。另基於施用第二級毒品之犯意，
    於同日上午9 時許，在同一地點，以將第二級毒品甲基安非
    他命置於玻璃球內燒烤之方式，施用甲基安非他命1 次。嗣
    於同日下午3 時許，在上開飯店前為警盤查，發現其雙手手
    臂上有多處新舊注射痕跡且有血漬，經徵得其同意採尿送驗
    後，結果呈嗎啡、可待因、甲基安非他命陽性反應，始悉上
    情。
二、案經高雄市政府警察局三民第一分局移送臺灣高雄地方法院
    檢察署檢察官偵查起訴。
    理  由
一、本件被告黃惠君所犯均係死刑、無期徒刑、最輕本刑為3 年
    以上有期徒刑以外之罪，其於準備程序中就被訴事實為有罪
    之陳述，經本院告知簡式審判程序之旨，並聽取公訴人及被
    告意見後，合議庭裁定由受命法官獨任進行簡式審判程序，
    合先敘明。
二、訊據被告對上揭犯罪事實坦承不諱，且被告為警查獲後，經
    採其尿液送驗結果，均呈現嗎啡、可待因、甲基安非他命陽
    性反應，有毒品案件尿液送驗編號與真實姓名對照表、高雄
    市立凱旋醫院100 年2 月14日編號A00000000 號濫用藥物尿
    液檢驗報告各1 份在卷可稽（見警卷第9 至10頁），足見被
    告之任意性自白均與事實相符，得為認定被告犯罪之依據。
    是以，被告上開施用第一、二級毒品之犯行，均堪以認定。
三、按海洛因及甲基安非他命分別係毒品危害防制條例第2 條第
    2 項第1 款、第2 款所稱之第一、二級毒品，依法不得持有
    、施用。次按毒品危害防制條例於92年7 月9 日修正公布，
    自93年1 月9 日施行，其中第20條、第23條將施用毒品之刑
    事處遇程序，區分為「初犯」及「5 年內再犯」、「5 年後
    再犯」。依其立法理由之說明：「初犯」，經觀察、勒戒或
    強制戒治後，應為不起訴處分或不付審理之裁定；經觀察、
    勒戒或強制戒治執行完畢釋放後，「5 年內再犯」者，因其
    再犯率甚高，原實施之觀察、勒戒及強制戒治既已無法收其
    實效，爰依法追訴或裁定交付審理。至於經觀察、勒戒或強
    制戒治執行完畢釋放後，「5 年後再犯」者，前所實施之觀
    察、勒戒或強制戒治已足以遮斷其施用毒品之毒癮，為期自
    新及協助其斷除毒癮，仍適用「初犯」規定，先經觀察、勒
    戒或強制戒治之程序。從而依修正後之規定，僅限於「初犯
    」及「5 年後再犯」二種情形，始應先經觀察、勒戒或強制
    戒治程序。倘被告於5 年內已再犯，經依法追訴處罰，縱其
    第3 次（或第3 次以上）再度施用毒品之時間，在初犯經觀
    察、勒戒或強制戒治執行完畢釋放5 年以後，已不合於「5
    年後再犯」之規定，且因已於「5 年內再犯」，顯見其再犯
    率甚高，原實施觀察、勒戒或強制戒治，已無法收其實效，
    即應依該條例第10條處罰（最高法院95年度第7 次刑事庭會
    議決議參照）。查本件被告有如事實欄所載，受觀察、勒戒
    執行完畢釋放後5 年內，於95年間因施用毒品案件，經屏東
    地院以95年度訴字第636 號判處有期徒刑8 月確定之事實，
    有臺灣高等法院被告前案紀錄表1 份在卷可憑，足認其再犯
    率甚高，原實施觀察、勒戒程序，顯無法遮斷其毒癮而收其
    實效，是被告雖係於上開觀察、勒戒執行完畢釋放5 年後再
    犯本罪，即非屬該條例第20條第3 項所稱「5 年後再犯」之
    情形，揆諸前揭最高法院決議意旨，自應依該條例第10條之
    規定予以追訴處罰。從而，本件事證明確，被告涉犯毒品危
    害防制條例第10條第1 項、第2 項之罪，應堪認定。
四、核被告所為，係犯毒品危害防制條例第10條第1 項、第2 項
    之施用第一級、第二級毒品罪。其為施用而持有第一級毒品
    海洛因及第二級毒品甲基安非他命之低度行為，應為其施用
    之高度行為所吸收，均不另論罪。被告先後二次施用毒品之
    行為，犯意各別，行為互殊，應予分論併罰。又被告有如事
    實欄所載，受有期徒刑執行完畢之事實，有上開臺灣高等法
    院被告前案紀錄表在卷可參，其受徒刑之執行完畢，5 年內
    故意再犯本案二件有期徒刑以上之罪，均為累犯，應各依刑
    法第47條第1 項規定，各加重其刑。爰審酌被告自83年間即
    有煙毒前科，經法院判處罪刑確定，復因違反毒品危害防制
    條例案件，歷經觀察、勒戒及刑之執行後，仍未能徹底戒絕
    毒品，再犯此二件施用毒品罪，顯見其意志不堅，毫無戒毒
    悔改之意，且其施用毒品造成家庭負擔，對於國家、社會治
    安有潛在之危險及影響，行為實有不該，惟念及被告於本院
    審理時尚能坦承犯行，且其本次施用毒品，戕害一己之身體
    健康，尚無證據證明其於施用毒品後犯案害及他人，並考量
    其犯罪動機、目的、所生危害，及自稱國中畢業、家庭經濟
    狀況勉持、現在自助餐店洗碗維生、月薪新臺幣15,000元、
    尚有一名就讀國小之子女需扶養等一切情狀（見警卷第1 頁
    調查筆錄受詢問人欄、本院卷第24頁），分別量處如主文所
    示之刑，並定其應執行之刑，以示懲儆。
據上論斷，應依刑事訴訟法第299 條第1 項前段、第273 條之1
第1 項，毒品危害防制條例第10條第1 項、第2 項，刑法第11條
前段、第47條第1 項、第51條第5 款，判決如主文。
本案經檢察官王兆琳到庭執行職務。
中    華    民    國    100   年    7     月    14    日
                      刑事第十庭      法  官  周佳佩
以上正本證明與原本無異。
如不服本判決應於收受判決後10日內向本院提出上訴書狀，並應
敘述具體理由。其未敘述上訴理由者，應於上訴期間屆滿後20日
內向本院補提理由書（均須按他造當事人之人數附繕本）「切勿
逕送上級法院」。
中    華    民    國    100   年    7     月    14    日
                                      書記官  李承悌
附錄本案論罪科刑法條：
毒品危害防制條例第10條
施用第一級毒品者，處6 月以上5 年以下有期徒刑。
施用第二級毒品者，處3 年以下有期徒刑。